【裁判字號】    99,審訴,730
【裁判日期】    991130
【裁判案由】    違反毒品危害防制條例
【裁判全文】
臺灣新竹地方法院刑事宣示判決筆錄     99年度審訴字第730號
公  訴  人  臺灣新竹地方法院檢察署檢察官
被      告  李佳霙
指定辯護人  本院公設辯護人 林建和
上列被告因違反毒品危害防制條例案件，檢察官提起公訴（99年
度毒偵緝字第113號）後，聲請改依協商程序而為判決，本院於
中華民國99年11月30日下午4時，在本院刑事第十一法庭宣示判
決，出席職員如下：
                審判長法  官  劉兆菊
                      書記官  林兆嘉
                      通  譯  鄭敏郎
法官起立朗讀判決主文、犯罪事實要旨、處罰條文，及告以上訴
限制、期間並提出上訴狀之法院，且諭知記載其內容：
一、主  文：
    李佳霙施用第一級毒品，處有期徒刑柒月，扣案之已使用過
    之注射針筒肆支，均沒收之。又施用第二級毒品，處有期徒
    刑伍月。應執行有期徒刑拾月，扣案之已使用過之注射針筒
    肆支，均沒收之。
二、犯罪事實要旨：
（一）李佳霙前於民國87年間，因施用第二級毒品罪案件，經本
      院於87年7 月31日以87年度毒聲字360 號裁定送勒戒處所
      觀察、勒戒後，因認無繼續施用毒品傾向，於87年9 月11
      日執行完畢釋放出所，又於88年間，因施用第二級毒品罪
      案件，經本院於88年11月17日以88年度毒聲字第2362號裁
      定送觀察、勒戒後，因認有繼續施用毒品傾向，復經本院
      於88年2 月14日以89年度毒聲字第435 號裁定令入戒治處
      所施以強制戒治，嗣因執行成效良好，經本院於89年7 月
      20日以89年度毒聲字第1831號裁定停止戒治，所餘戒治期
      間付保護管束，而於89年8 月18日出所，迄至90年2 月3
      日保護管束期滿未經撤銷而視為執行完畢；刑責部分則經
      本院於89年3 月9 日以89年度竹北簡字第59號判決判處有
      期徒刑4 月確定，嗣經本院於90年4 月26日以90年度聲字
      第458 號裁定免除刑之執行確定。
（二）李佳霙又於92年間，因施用第一級毒品罪、施用第二級毒
      品罪案件，經本院於93年12月30日以93年度訴緝字第50號
      判決判處有期徒刑6 月、4 月，定應執行有期徒刑10月，
      又於94年間，因偽造文書罪案件，經本院於95年6 月2日
      以95年度竹簡字第524 號判決判處有期徒刑5 月確定，上
      揭二案復經本院於95年9 月4 日以95年度聲字第1010 號
      裁定，定應執行有期徒刑1 年2 月確定，於96年1 月26
      日縮短刑期假釋出監，假釋期間附保護管束，於96年3 月
      15日假釋期滿，未經撤銷以執行完畢論。
（三）詎李佳霙仍不知悔改，復基於施用第一級毒品海洛因之犯
      意，於99年5 月4 日晚間7 時許，在桃園縣桃園市○○路
      某不知名旅館旁，乘坐車牌號碼1228-HJ 號之自小客車內
      ，以將第一級毒品海洛因摻水置於注射針筒再注射入體內
      之方式，非法施用第一級毒品海洛因1 次；另基於施用第
      二級毒品甲基安非他命之犯意，於99年5 月4 日晚間10
      時10分為警採尿時起往前回溯96小時內之某時，在桃園縣
      桃園市之某不詳地點，以將第二級毒品甲基安非他命放入
      吸食器（未扣案）內燒烤吸取煙霧之方式，非法施用第二
      級毒品甲基安非他命1 次，嗣因於99年5 月4 日晚間8時
      20分許，李佳霙所乘坐之車牌號碼1228-HJ 號自小客車違
      規停車在桃園縣桃園市○○路44號前，經警攔檢盤查，當
      場查獲施用第一級毒品海洛因所使用之注射針筒4 支（已
      使用過），復經李佳霙同意採集尿液檢體後送驗，檢驗結
      果呈可待因、嗎啡、安非他命、甲基安非他命陽性反應，
      始悉上情。
（四）案經桃園縣政府警察局移送臺灣桃園地方法院檢察署檢察
      官呈請臺灣高等法院檢察署檢察長核轉臺灣新竹地方法院
      檢察署檢察官偵查起訴後，經檢察官聲請認罪協商判決，
      由本院合議庭裁定由受命法官獨任改依協商程序而為判決
      。
三、處罰條文：
    毒品危害防制條例第10條第1項、第2項，刑法第11條前段、
    第47條第1項、第51條第5款、第38條第1項第2款、第3項。
四、沒收之諭知：為警所扣得之已使用過之注射針筒4支（扣押
    物品目錄表見臺灣桃園地方法院檢察署99年度毒偵字第2422
    號偵查卷第26頁），則係被告李佳霙所有且供其施用第一級
    毒品所用之物，業據被告李佳霙供承在卷（見本院卷第23頁
    背面），爰依刑法第38條第1項第2款規定，宣告沒收之。
五、協商判決除有刑事訴訟法第455 條之4 第1 項第1 款於本訊
    問程序終結前，被告撤銷協商合意或檢察官撤回協商聲請者
    ；第2 款被告協商之意思非出於自由意志者；第4 款被告所
    犯之罪非第455 條之2 第1 項所定得以協商判決者；第6 款
    被告有其他較重之裁判上一罪之犯罪事實者；第7 款法院認
    應諭知免刑或免訴、不受理者情形之一，及違反同條第2 項
    「法院應於協商合意範圍內為判決；法院為協商判決所科之
    刑，以宣告緩刑或2 年以下有期徒刑、拘役或罰金為限」之
    規定者外，檢察官與被告均不得上訴。
六、如有前項得上訴之情形，得自收受宣示判決筆錄送達之日起
    10日內，向本院提出上訴書狀，上訴於第二審法院。
本案經檢察官洪期榮到庭執行職務。
中    華    民    國    99    年    11    月    30  日
                  刑事第九庭    書  記  官  林兆嘉
                                審判長法官  劉兆菊
以上筆錄正本係照原本作成。
中    華    民    國    99    年    11    月   30    日
                                書  記  官  林兆嘉
附錄本案論罪科刑法條：
毒品危害防制條例第10條
施用第一級毒品者，處6月以上5年以下有期徒刑。
施用第二級毒品者，處3年以下有期徒刑。

司法院資訊處製作；財團法人民間司法改革基金會備份。
